# 相互持股问题，求助

提问人：ross87 时间：2019-03-11 15:28:56
B 公司是A（基金、有限合伙企业）的有限合伙人，占比33%；A 基金募集完毕，投资了 B 公司（A 占有 1 名董事席位），占比 26%，两方应如何核算？

回答人：chenyiwei
1 、A 基金的设立目的？是否专为 B 公司融资目的而设立，是否只有对 B公司一项投资？
2 、B 公司对A 基金有无控制、共同控制或重大影响？
3 、A基金投资于 B的形式？是完全的股权投资还是明股实债？如果保证 A基金的本金安全和取得约定收益的，则该保证责任由谁承担？